臺灣臺北地方法院民事判決　　　　　　 93年度簡上字第663號
　　上　訴　人　乙○○
　　被 上訴 人　甲○○
上列當事人間請求損害賠償事件，上訴人對於中華民國93年9月
13日本院臺北簡易庭92年度北簡字第10517號第一審判決提起上
訴，本院於中華民國94年4月26日言詞辯論終結，判決如下：
    主      文
上訴駁回。
第二審訴訟費用由上訴人負擔。
    事實及理由
一、本件被上訴人經合法通知，未於言詞辯論期日到場，查無民
    事訴訟法第386條所列各款情事，應准上訴人之聲請，由其
    一造辯論而為判決，合先明。
二、上訴人起訴主張：被上訴人前於台北市○○街475號1樓開設
    「哈利波特魔法學院」安親班，於民國91年7月底將該安親
    班之教室及教室內之一切中古生財器具，以新台幣（下同）
    15萬元之代價讓與上訴人供設置音樂教室之用，惟上訴人因
    週轉不靈而尚欠被上訴人價款25,000元，被上訴人見上訴人
    善良可欺，竟於92年8月2日上午11時許夥同其夫至其所營音
    樂教室謾罵，被上訴人更持高爾夫球棒毀壞上訴人山葉牌手
    提電子琴2台、大樂譜架1台、電風扇1台、門鎖等物品，造
    成上訴人共計43,600元之損害，為此依侵權行為之法律關係
    訴請被上訴人如數賠償，並聲明：(1)原判決廢棄。(2)被上訴
    人應給付上訴人43,600元，及自起訴狀繕本翌日起至清償日
    止，按年息百分之五計算之利息。
三、被上訴人未於言詞辯論期日到場，而依其於原審及準備程序
    提之書狀及陳述意旨略以：上訴人曾以「損害賠償」及「恐
    嚇」為由，主張抵銷其所積欠被上訴人之債務，業經本院以
    93 年度北小字第101號判決上訴人敗訴在案。另被上訴人雖
    有討債的行為，但絕無恐嚇或委託討債公司向上訴人討債之
    情事，亦無損壞上訴人電風扇等物，上訴人所提維修損壞電
    子琴之送修單上所載該店受理員工章為92年5月，顯與本件
    發生時間不符等語資為抗辯，並聲明：上訴駁回。
四、按「民事訴訟如係由原告主張權利者，應先由原告負舉證之
    責，若原告先不能舉證，以證實自己主張之事實為真實，則
    被告就其抗辯事實即令不能舉證，或其所舉證據尚有疵累，
    亦應駁回原告之請求。」最高法院著有17年上字第917號判
    例可資參照，本件上訴人起訴主張被上訴人故意毀損其電子
    琴、大樂譜架、電風扇、門鎖等物一節，為被上訴人所否認
    ，則依首揭舉證責任分配之原則，上訴人就其所主張有利於
    己之事實，自應先負舉證之責。
（一）本件上訴人主張：被上訴人曾於92年8月2日上午11時許至
      上訴人所營音樂教室，持高爾夫球棒毀壞上訴人所有山葉
      牌手提電子琴、大樂譜架、電風扇、門鎖等物品，致其受
      有損害各情，固提出山品保電音技術服務有限公司送修單
      、估價單、收據、照片、錄音帶等件為證，惟查：本件事
      發之後上訴人營業所之電子琴仍端放於琴架上，且有該電
      子琴所附之琴譜架打開使用之情形，電風扇則立於電子琴
      ，並無損害之痕跡一節，有被上訴人所提出之現場片四幀
      （附本院93年北小字第101號清償債務事件案卷）足憑；
      另上訴人於事發（92年8月2日）後之同年8月9日、16 日
      、23日、30日音樂教室均正常上課營業，亦有上訴人自行
      提出之音樂聯絡簿（附本院卷第41、42頁）可稽，是上訴
      人營業處所之設備於事發之後並無損壞而無法營業之事，
      即堪認定，從而被上訴人辯稱：伊並未損毀上訴人電子琴
      、大樂譜架、電風扇、門鎖等物等語，即非無據。
（二）至上訴人之學生白曉霖（83年4月23日出生，事發之時年
      僅九歲）於本院93年度北小字第101號清償借款事件93年3
      月2日言詞辯論期日雖陳稱：「他（即被上訴人）來教室
      找羅老師（即上訴人），他帶著壹支高爾夫球棒來敲電子
      琴及電風扇，電風扇都壞掉，電子琴不知道有沒有壞，沒
      有敲其他的東四。」等語，惟審諸白曉霖所稱各語固無從
      證明電子琴確有毀損之事，且被上訴人當日並未敲擊大樂
      譜架及門鎖一事，由其陳述亦可得知；至其所稱「電風扇
      都壞掉」一語，究指電風扇組件散落組裝後即可使用，或
      部分毀損可堪使用，或全部毀損致不堪用則有不明，且其
      此部分之陳述核與兩造不爭執其真正之事發後現場照片（
      上訴人所提）所示電風扇並無損害痕跡之情尚有不符，是
      白曉霖此部分陳述，自難遽信為真實。
（三）次查，本件上訴人營業場所於事發後正常營業，已如前述
      。則衡諸常情，上訴人當無任令營業處所維持混亂損壞狀
      態達十餘日不加復原之理，從而，上訴人提出距離事發時
      已十餘日（即92年8月12日至14日）始行拍攝之物品損壞
      現場照片，則該照片所顯示者是否確實為事發時之現場狀
      況，即有可疑；又上訴人另雖提出估價單、收據、送修單
      為證，然查：(1)估價單為出賣人向買受人陳報販售商品價
      格之用，非出賣人出售商品收取價金之正式憑證，尚難憑
      之逕認上訴人確有買受系爭商品之事；(2)又縱上訴人買受
      估價單所示商品、更換門鎖之事確屬情，然上訴人所有之
      電子琴、大樂譜架、電風扇、門鎖如有毀損之事，則其購
      置子琴等物及換門鎖當在92年8月2日事發後旋即為之，始
      與常情相符，惟本件上訴人事發後正常營業，歷時月餘始
      於92年9月9日換門鎖，於92年9月15日購置電子琴、大樂
      譜架、電風扇，其間尚經被上訴人於92年8月19日攝得物
      品無毀損情事之現場照片四幀，而購置電子琴、譜架、電
      扇及換門鎖，原因非僅該物遭人毀損一端，自難倒果為因
      ，逕執上訴人購置電子琴等物及換門鎖之事，遽認上開物
      品確遭被上訴人毀損；(3)至上訴人提出之山品保電音技術
      服務有限公司送修單（附原審卷68頁）、（換門鎖）收據
      （附原審卷70頁），或因其出具日期為92年5 月，早於事
      發之時（即92年8月）近3個月，核與本件無涉，或因被上
      訴人於事發之時並未敲擊門鎖，則上訴人以之欲證其大樂
      譜架、門鎖遭被上訴人損害，亦有不足。是上訴人所提之
      收據、估價單、送修單，均不足憑以為對上訴人有利之認
      定。
五、綜上所述，本件上訴人未能證明被上訴人確有毀塤其電子琴
    、電風扇、大樂譜架及門鎖之事，從而，其依侵權行為之法
    律關係訴請被上訴人賠償其所受損害43,600元，並給付自起
    訴狀繕本送達翌日起至清償日止，按年息百分之5計算之利
    息，洵屬無據，原審為上訴人敗訴之判決，於法並無違誤。
    上訴意旨仍執前詞指摘原判決不當，求予廢棄改判，為無理
    由，應予駁回。
六、本件因事證已臻明確，兩造其餘攻擊、防禦方法及所為之立
    證，經核與判決之結果不生影響，無庸逐一論述，併予敘明
    。
七、據上論結，本件上訴為無理由，爰依民事訴訟法第436條之1
    第3項、第449條第1項、第385條第1項前段、第78條之規定
    ，判決如主文。
中　　華　　民　　國　　94　　年　　5　　月　　10  　日
                  民事第四庭審判長  法    官  周玫芳
                                    法    官  薛中興
                                    法    官  唐于智
以上正本係照原本作成。
本件判決不得上訴。
中　　華　　民　　國　　94　　年　　5　　月　　10  　日
                                    書 記 官  郭麗琴
